【裁判字號】    97,交聲,380
【裁判日期】    970430
【裁判案由】    交管條例聲異
【裁判全文】
臺灣板橋地方法院交通事件裁定         97年度交聲字第380號
原處分機關  交通部公路總局臺北區監理所板橋監理站
異  議  人
即受處分人  甲○○
上列受處分人因違反道路交通管理處罰條例事件，對於交通部公
路總局臺北區監理所板橋監理站於九十七年二月二十二日所為之
處分（原處分案號：板監裁字裁四一－ＣＶ0000000號）
，聲明異議，本院裁定如下：
    主  文
原處分撤銷。
甲○○汽車駕駛人，行經有燈光號誌管制之交岔路口闖紅燈，處
罰鍰新臺幣壹仟捌佰元，並記違規點數參點。
    理  由
一、原處分意旨略以：異議人即受處分人甲○○於民國九十六年
    十二月十四日上午十時四分許，駕駛車牌號碼ＧＥＩ－一九
    五號重型機車，行經臺北縣新莊市○○路五０二巷口前設有
    燈光號誌管制之交岔路口時闖紅燈，經臺北縣政府警察局新
    莊分局員警依採證照片於九十七年一月四日填製北縣警交字
    第ＣＶ0000000號舉發違反道路交通管理事件通知單
    逕行舉發。嗣經原處分機關於九十七年二月二十二日以板監
    裁字裁四一－ＣＶ0000000號違反道路交通管理事件
    裁決書，依道路交通管理處罰條例第五十三條第一項規定及
    違反道路交通管理事件統一裁罰基準表裁處新臺幣（下同）
    一千八百元。
二、異議意旨略以：異議人行經新泰路五０二巷口，因該道路旁
    施工，常有大卡車經過致該路段地面不平，如遇氣候不良或
    工人灑水，常導致路面積水、泥濘、滑溜等情形，異議人為
    了小心行駛該路段及為了避免積水濺到其他機車駕駛人，因
    此分心致駛越停止線，非屬闖紅燈之行為。又逕行舉發案件
    ，依道路交通管理處罰條例第七條之二第一項第七款、第二
    項規定，科學儀器應採固定式，並定期於網站公布其設置地
    點，本件違規並非使用固定式科學儀器，自無得依同條例第
    五十三條闖紅燈逕行舉發，綜上，本件舉發程序於法無據，
    爰依法聲明異議，請求撤銷原處分云云。
三、按汽車（包括機器腳踏車）駕駛人，行經有燈光號誌管制之
    交岔路口闖紅燈者，處新臺幣一千八百元以上五千四百元以
    下罰鍰；又汽車駕駛人駕駛汽車違反道路交通管理處罰條例
    第五十三條規定者，除應依該條所規定之罰鍰處罰外，並記
    違規點數三點，道路交通管理處罰條例第五十三條第一項、
    第六十三條第一項第三款分別定有明文。
四、經查：
  (一)異議人甲○○駕駛上開重型機車於九十六年十二月十四日上
    午十時四分許，行經臺北縣新莊市○○路五０二巷口設有燈
    光號誌管制之交岔路口時闖紅燈之事實，有採證照片三幀附
    卷可稽。觀諸卷附採證照片，第一張照片顯示該路口號誌為
    紅燈，而異議人騎乘上開機車尚未通過停止線，第二張照片
    顯示該路口號誌仍為紅燈，然異議人騎乘上開機車已經駛越
    停止線，第三張照片則顯示該路口號誌仍為紅燈，而異議人
    騎乘上開機車於闖越紅燈後猶持續前行，足見異議人確有行
    經有燈光號誌管制之交岔路口闖紅燈之違規行為。至異議人
    雖以上開情詞置辯，惟觀諸上開三張採證照片之內容，四週
    景物影像清晰且具連貫性，應屬現場連續拍攝之照片，自堪
    採為本件認定之證據。又參諸上開採證照片所示，前述路口
    路面雖然潮濕，然無障礙物，亦無缺陷，異議人自無不能遵
    循號誌管制於紅燈停車之情形；且依道路交通標誌標線號誌
    設置規則第二百零六條第五款第一點規定「車輛面對圓形紅
    燈表示禁止通行，不得超越停止線或進入路口。」，是以異
    議人所為顯屬闖紅燈之違規行為，是其辯稱上情，乃卸責之
    詞，不足採信。
  (二)又按道路交通管理處罰條例第七條之二第一項第一款規定：
    汽車駕駛人闖紅燈，當場不能或不宜攔截製單舉發者，得逕
    行舉發。依該條規定，對於闖紅燈之違規行為，並未限制舉
    發機關應以何種方式舉證證明行為人之違規事實。異議人誤
    引同條第一項第七款及第二項定指摘原處分不當，顯係對法
    條規定有所誤解。從而異議人於前開時、地，騎乘上開機車
    行經設有燈光號誌管制之交岔路口闖紅燈之違規行為，堪以
    認定。
  (三)末按汽車駕駛人，行經有燈光號誌管制之交岔路口闖紅燈者
    ，除應依道路交通管理處罰條例第五十三條規定裁處罰鍰外
    ，並應依同條例第六十三條第一項第三款規定記違規點數三
    點。本件原處分機關就異議人騎車闖紅燈之違規行為，僅依
    道路交通管理處罰條例第五十三條第一項規定對異議人裁處
    罰鍰一千八百元，漏未記違規點數三點，尚有未合。本件異
    議人執詞提出異議，雖無理由，惟原處分既有上開可議之處
    ，自應由本院撤銷原處分，並依道路交通管理處罰條例第五
    十三條第一項規定諭知裁處罰鍰一千八百元，及依同條例第
    六十三條第一項第三款規定記違規點數三點，以資適法。
五、據上論斷，應依道路交通案件處理辦法第二十條，裁定如主
    文。
中    華    民    國    97    年    4     月    30    日
                        交通法庭  法  官  張筱琪
上列正本證明與原本無異。
如不服本裁定，應於裁定送達後五日內敘明抗告理由，向本院提
出抗告狀。
                                  書記官  林怡君
中    華    民    國    97    年    4     月    30    日


司法院資訊處製作；財團法人民間司法改革基金會備份。
